【裁判字號】    88,簡上,162
【裁判日期】    890111
【裁判案由】    給付貨款
【裁判全文】
臺灣桃園地方法院民事判決  八十八年度簡上字第一六二號
    上  訴  人  龍億配管材料有限公司
    法定代理人  乙○○
    上  訴  人  乙○○即龍展五金商行
    被上訴  人  財達實業股份有限公司
    法定代理人  甲○○
右當事人間請求給付貨款事件，上訴人對於中華民國八十八年五月二十六日本院桃園
簡易庭八十八年度桃簡字第五四六號第一審判決提起上訴，本院判決如左：
    主    文
上訴駁回。（原判決第一項有關被告應連帶給付部分減縮為被告應共同給付）。
第二審訴訟費用由上訴人負擔。
    事    實
甲、上訴人方面：
  一、聲明：
    (一)原判決廢棄。
    (二)駁回被上訴人在第一審簡易之訴。
  二、陳述：上訴人確實有向被上訴人購買建材，價金共計新台幣（下同）十二萬二
      千七百零七元，上訴人並非不肯付錢，只是氣被上訴人到上訴人處搬東西卻沒
      有給單據。
乙、被上訴人方面：
  一、聲明：駁回上訴（原判決第一項有關被告應連帶給付部分減縮為被告應共同給
      付）。
  二、陳述：除與原審判決書所載相同者，茲予引用外，補稱：
      上訴人龍億配管材料有限公司、乙○○即龍展五金商行，於民國八十六年間，
      共同陸續向被上訴人購買建材，貨款共計十二萬二千七百零七元，迄今仍未給
      付，被上訴人乃聲請對上訴人之財產假扣押，並引導法院人員前往上訴人處查
      封。
  三、證據：援用第一審所提證據。
    理  由
一、本件被上訴人於原審起訴主張：上訴人龍億配管材料有限公司、乙○○即龍展五
    金商行，於八十六年間，陸續向被上訴人購買建材，貨款共計十二萬二千七百零
    七元，迄今仍未給付，因本於買賣契約，求為命上訴人連帶給付十二萬二千七百
    零七元，及自八十八年一月八日起至清償日止，按年息百分之五計算之利息之判
    決等語︵嗣減縮為請求被告共同給付同上金額︶。
二、上訴人則以：伊確實有向被上訴人購買建材，價金共計十二萬二千七百零七元，
    伊並非不肯付錢，伊只是氣被上訴人搬走伊的物品卻沒有給單據等語，資為抗辯
    。
三、查被上訴人主張上訴人龍億配管材料有限公司、乙○○即龍展五金商行，於八十
    六年間，陸續向被上訴人購買建材，積欠貨款共計十二萬二千七百零七元未付之
    事實，業據被上訴人提出出貨單二十紙為證，復為上訴人所不爭執，堪信為真實
    。
四、從而，被上訴人本於買賣之法律關係，請求上訴人給付十二萬二千七百零七元，
    及自支付命令送達上訴人之翌日即八十八年一月八日起至清償日止，按年息百分
    之五計算之法定遲延利息，為有理由，應予准許。是則原審判命上訴人給付上開
    金額，核無違誤，上訴意旨就此部分指摘原判決不當，求予廢棄，為無理由，應
    駁回其上訴。
五、本件為判決之基礎已臻明確，兩造其餘攻擊防禦方法，核與判決基礎無影響，即
    無再予審酌之必要，附此敘明。
六、據上論結，本件上訴為無理由，依民事訴訟法第四百三十六條之一第三項、第四
    百四十九條第一項、第七十八條，判決如主文。
中      華      民      國      八十九    年      一      月    十一    日
                            臺灣桃園地方法院民事第一庭
~B審判長法官  陳添喜
~B法      官  郭琇玲
~B法      官  羅富美
右為正本係照原本作成
如對本判決上訴須於判決送達後廿日內向本院提出上訴狀
中      華      民      國    八十九    年      一      月      十三      日
~B書  記  官  吳佳美


司法院資訊處製作；財團法人民間司法改革基金會備份。
